臺灣高雄地方法院刑事判決　　　　　　　96年度訴字第4064號
公　訴　人　臺灣高雄地方法院檢察署檢察官
被　　　告　乙○○
選任辯護人　黃順天律師
上列被告因違反商業會計法等案件，經檢察官提起公訴（96年度
偵緝字第3052、3053號），本院判決如下：
    主  文
乙○○犯行使偽造私文書罪，處有期徒刑拾月，減為有期徒刑伍
月，如易科罰金，以銀元佰元即新臺幣玖佰元折算壹日。又犯
行使業務上登載不實文書罪，處有期徒刑肆月，如易科罰金，以
銀元佰元即新臺幣玖佰元折算壹日，減為有期徒刑貳月，如易
科罰金，以銀元佰元即新臺幣玖佰元折算壹日。應執行有期徒
刑陸月，如易科罰金，以銀元佰元即新臺幣玖佰元。
其餘被訴部分無罪。
    事  實
一、乙○○與甲○○為兄弟，且為址設高雄縣大寮鄉○○○街1
    號鋁冠金屬股份有限公司（下稱鋁冠公司）之實際負責人，
    其前妻李泓慧為名義負責人（另經不起訴處分確定），因民
    國92年3 、4 月間鋁冠公司急需資金周轉，乙○○前經甲○○同意在額度新臺幣（下同）50萬元之範圍內，提供甲○○
    所有坐落高雄縣林園鄉○○○段1906號土地供設定抵押債權
    向他人借款，另又向戊○○表示欲借款500 萬元，經戊○○
    表示需以土地設定抵押權以供擔保後，竟逾越甲○○之授權
    ，意圖為自己不法之所有，並基於行使偽造私文書、使公務
    員登載不實之犯意，向戊○○佯稱已取得所有權人甲○○之
    同意，提供土地設定500 萬元之最高限額抵押，以超額額借
    款450 萬元，復於92年4 月9 日持前因甲○○同意設定額度
    50萬元之抵押債權所交付之不動產所有權狀、印鑑章、印鑑
    證明及戶口名簿等物，交予不知情之土地代書陳昭滿，由陳
    昭滿填寫土地登記申請書、土地建築改良物抵押權設定契約
    書，並盜蓋甲○○之印鑑章於附表所示之欄位（起訴意旨誤
    載合計4 枚），以表示甲○○同意擔任抵押義務人，辦理最
    高限額抵押債權500 萬元，陳昭滿遂於翌日（10日）持前開
    偽造之土地登記申請書、土地建築改良物抵押權設定契約書
    等相關資料，向高雄縣大寮地政事務所行使，使不知情之公
    務員登載上開最高限額抵押權設定於土地登記資料上，致戊○○誤認甲○○係同意設定最高限額抵押權500 萬元，遂交
    付500 萬元予乙○○，而詐得授權範圍外之借款450 萬元，
    足生損害於甲○○、戊○○、大寮地政事務所對於抵押權登
    記事項管理之正確性。嗣因乙○○未如期支付前開債務，經
    戊○○電話告知甲○○後，查悉上情。
二、乙○○為鋁冠公司之實際負責人，並以負責製作各類所得扣
    繳暨免扣繳憑單以製作各類所得扣繳暨免扣繳憑單（以下簡
    稱扣繳憑單）為其附隨業務，為從事業務之人。明知陳文達
    及丙○○於92年間並未受僱於鋁冠公司，亦未領取薪資，竟
    基於行使業務登載不實文書之犯意，委託不知情之會計人員
    在其附隨業務上作成之92年度各類所得扣繳暨免扣繳憑單（
    下稱扣繳憑單），登載陳文達、丙○○於92年度在鋁冠公司
    領得薪資新臺幣（下同）81萬5,000 元、45萬3,900 元之不
    實事項，完成後，於93年5 月24日由不知情之會計人員先以
    網路申報92年度營利事業所得結算申報書，再於同年5 月31
    日提出上開不實之扣繳憑單、營利事業所得結算申報書，向
    財政部南區國稅局高雄縣分局丙○○、陳文達在鋁冠公司領
    得薪資之數額，予以行使（逃漏稅部分另為無罪之判決），
    足生損害於陳文達、丙○○。嗣陳文達、丙○○接獲前開不
    實之扣繳憑單後提出告訴，始悉上情。
三、案經陳文達訴由台灣台中地方法院檢察署檢察官呈請台灣高
    等法院檢察署移轉高雄地方法院檢察署偵查及丙○○、甲○○訴由臺灣高雄地方法院檢察署檢察官偵查起訴。
    理  由
壹、證據能力部分：
    被告以外之人於審判外之陳述，雖不符刑事訴訟法第159 條
    之1 至第159 條之4 之規定，而經當事人於審判程序同意作
    為證據，法院審酌該言詞陳述或書面陳述作成時之情況，認
    為適當者，亦得為證據，刑事訴訟法第159 條之5 第1 項定
    有明文。被告及檢察官對於下列審判外陳述之證據，於本院
    審判程序時，均表示同意作為本案證據使用，茲審酌該等書
    面陳述作成時之情況，並無不宜作為證據之情事，爰依刑事
    訴訟法第159 條之5 第1 項之規定，作為本案證據使用。
貳、有罪部分：
一、上揭事實，業據被告乙○○於本院審理時自白不諱，核與證
    人即告訴人陳文達、丙○○、甲○○於警詢時及偵查中之證
    述情節相符，且有證人陳昭滿、戊○○、被告前妻李泓慧於
    警詢、偵查、本院95年度訴字第2250號民事案件之證述可稽
    ；此外，並有土地登記申請書、甲○○之印鑑證明、戶籍謄
    本、土地所有權狀、土地抵押權設定契約書等影本各1 份（
    96 年 度他字第3307號卷第4 ～9 、12～36頁）、陳文達92
    年度扣繳憑單、92年度財政部臺灣中區國稅局送和所得稅核
    定通知書、92年度財政部臺北市國稅局綜合所得稅核定通知
    書、鋁冠公司92年度營利事業所得稅結算網路申報書面資料
    等影本各1 份及財政部臺灣省南區國稅局92年度綜合所得稅
    BAN 給付清單、96年10月30日南區國稅審一字第0960032511
    號函等在卷可稽，足認被告之自白與事實相符，應堪採信。
二、被告並未核發薪資與陳文達、丙○○2 人，卻利用不知情之
    會計人員將上開薪資支出紀錄記載於鋁冠公司會計帳冊中，
    藉以製作不實之扣繳憑單，持以向稅捐稽徵機關申報扣繳，
    致該2 人因此受有補繳稅款之情事，已足以生損害於陳文達
    、丙○○2 人。又刑法第210 條之偽造私文書罪，旨在處罰
    無製作權之人，不法製作他人之文書，若逾越授權範圍或以
    欺瞞之方法蓋用他人印章，用以製作違反本人意思之文書，
    仍屬盜用印章而偽造私文書（最高法院89年度台上字第1085
    號判決意旨參照）。是甲○○僅同意在50萬元之金額內，提
    供其所有之土地供被告設定擔保債權，被告卻逾越權限，擅
    自由不知情之代書在土地登記申請書、土地建築改良物抵押
    權設定契約書填寫並盜蓋甲○○之印章於附表所示之文書上
    ，以表示甲○○同意設立最高限額500 萬元之抵押債權於上
    開土地上，係偽造上開私文書，其進而向地政機關之公務員
    行使，足生損害於甲○○及地政機關管理抵押權設定之正確
    性，洵堪認定。而被告向戊○○借款500 萬元，其有無土地
    可資提供設定擔保，係戊○○考量是否出借款項之重要事項
    ，被告就此重要事項為虛偽之告知，致戊○○陷於錯誤而出
    借款項，被告因而取得逾越授權範圍之450 萬元，顯有不法
    所有之意圖甚明。從而，本件事證明確，被告犯行足堪認定
    ，應依法論科。
三、被告行為後，刑法、刑法施行法業已於94年2 月2 日、95
    年6 月14日修正公布，並均自95年7 月1 日施行，參酌最高
    法院95年5 月23日刑事庭第8 次會議決議，應依刑法第2 條
    第1 項之規定，為新舊法比較：
（一）修正前刑法第33條第5 款規定：「罰金：1 元以上。」修
      正後該款規定「罰金：新台幣1000元以上」，是比較新舊
      法結果，以舊法較有利於行為人。
（二）易科罰金之折算標準，經適用修正前刑法第41條、修正前
      罰金罰鍰提高標準條例第2 條（現已刪除）及現行法規所
      定貨幣單位折算新臺幣條例第2 條之結果，最高得以銀元
      300 元即新臺幣900 元折算1 日，依修正後刑法第41條之
      規定，則係以新臺幣1000元、2000元或3000元折算一日，
      比較結果，自以舊法有利於被告。
（三）修正前刑法第51條第5 款規定：「宣告多數有期徒刑者，
      於各刑中之最長期以上，各刑合併之刑期以下，定其刑期
      。但不得逾20年。」，修正後刑法第51條第5 款規定：「
      宣告多數有期徒刑者，於各刑中之最長期以上，各刑合併
      之刑期以下，定其刑期。但不得逾30年。」，經比較新舊
      法結果，修正後規定延長併罰後有期徒刑之最高刑期，並
      未較有利於被告，是依刑法第2 條第1 項前段之規定，仍
      應依修正前刑法第51條第5 款關於數罪併罰之規定。
（四）修正前具有刑法第55條牽連犯之關係者，從一重處斷，然
      修正後之刑法業已刪除第55條牽連犯規定，則被告所犯數
      罪即應依修正後之數罪併罰之規定分論併罰。此刪除雖非
      犯罪構成要件之變更，但顯已影響行為人刑罰之法律效果
      ，自屬法律有變更，仍應比較新舊法之規定。是比較結果
      ，修正後之規定並非較有利於被告。
（五）經綜合比較結果，新法對被告並非有利，應依刑法第2 條
      第1 項前段之規定，適用行為時法即修正前之刑法處斷之
      。
四、按商業會計法所指之會計憑證，依同法第15條規定，分為原
    始憑證與記帳憑證2 類，原始憑證係指證明事項之經過，而
    為造具記帳憑證所根據之憑證；記帳憑證係指證明會計人員
    之責任，而為記帳所根據之憑證。以薪資支出為例，營利事
    業所得稅查核準則第71條第11款規定：「薪資支出之原始憑
    證，為收據或簽收之名冊，其由工會或合作社出具之收據，
    應另付工人之印領清冊，職工薪資如係送交銀行分別存入各
    該職工帳戶者，應以銀行蓋章證明存入之清單予以認定」，
    同條第9 款規定「薪資支出，未依法扣繳所得稅款者除應通
    知限期補繳，補報扣繳憑單並依法處罰外，依本條有關規定
    予以認定」。則員工薪資扣繳暨免扣繳憑單，僅係證明全年
    度支付員工薪資及代為扣繳綜合所得稅之情形，為徵、繳雙
    方課徵與申報綜合所得稅之依據，其既非造具記帳憑證所根
    據之憑證，亦非證明處理會計事項人員之責任按所得扣繳暨
    免扣繳憑單非商業會計法第15條所規定之商業會計憑證（最
    高法院93年度臺上字第390 號判決意旨參照）；再各類所得
    扣繳暨免扣繳憑單係由扣繳義務人依所得稅法第92條規定所
    製作之單據，為業務上製作之文書（最高法院91年度臺上字
    第7411號判決意旨參照）；是營利事業填報扣繳憑單、營利
    事業所得結算申報書，乃附隨其業務而製作，不得謂非業務
    上所掌之文書。此種扣繳憑單內容如有不實，而足生損害於
    公眾或他人，即係犯業務上登載不實文書之罪名，先予敘明
    。
五、核被告就犯罪事實一所為，係犯刑法第216 條、第210 條行
    使偽造私文書罪、同法第214 條使公務員登載不實罪及同法
    第339 條第1 項詐欺取財罪；就犯罪事實二所為，被告利用
    不知情之會計師接續為之不實之92年度各類所得扣繳暨免扣
    繳憑單、營利事業所得結算申報書，係犯刑法第216 條行使
    同法第215 條之業務上登載不實文書罪。起訴意旨雖未敘及
    被告就犯罪事實一部分尚涉犯詐欺取財罪嫌，惟此與前開有
    罪科行部分，有牽連犯裁判上一罪關係，本院自應予以審酌
    ，附此敘明。被告利用不知情之土地代書在土地登記申請書
    、土地建築改良物抵押權設定契約書盜用甲○○之印章，以
    偽造上開2 文件；另被告利用不知情之會計人員製作92年度
    各類所得扣繳暨免扣繳憑單及營利事業所得結算申報書，均
    係於時間緊密相連之下所為之接續行為，各行為之獨立性極
    為薄弱，依一般社會健全觀念，在時間差距上，難以強行分
    開，在刑法評價上，以視為數個舉動之接續施行，為包括之
    一行為予以評價，各屬於接續犯；其盜用印章之行為，係偽
    造私文書之部分行為；其偽造私文書後進而行使，該偽造之
    低度行為應為行使之高度行為所吸收，均不另論罪。被告利
    用不知情之土地代書陳昭滿及會計人員分別實施犯罪事實一
    、二之犯罪，為間接正犯。被告於業務上文書上登載不實後
    復持以行使，登載不實之低度行為為行使之高度行為所吸收
    ，不另論罪。被告所為行使偽造私文書、使公務員登載不實
    及詐欺取財犯行間，有方法目的之牽連關係，應依修正前刑
    法第55條規定，從一重之連續行使偽造私文書罪處斷。被告
    所犯上開事實一、二之兩罪，犯意各別，行為互殊，罪名有
    異，應予分論併罰。
六、爰審酌被告犯後坦認犯行，態度尚可，其因鋁冠公司經營不
    善，而為行使上開不實登載之扣繳憑單虛報薪資，及盜用甲○○印章，以其名義設立抵押權以為詐借款項所需，顯不足
    取，且逾越權限向戊○○詐得450 萬元，對於交易安全之危
    害甚鉅，惟鋁冠公司並無因此逃漏稅額，且被告犯後已與告
    訴人甲○○達成和解，有和解筆錄在卷可憑，並取得甲○○
    之諒解，另被害人戊○○對於債權之實現，以進入強制執行
    階段，足以填補部分損害，復經甲○○、戊○○當庭表示請
    求對被告從輕處理等一切情狀，分別量處如主文所示之刑及
    諭知易科罰金之折算標準。又被告行為後，中華民國九十六
    年罪犯減刑條例業於96年7 月16日施行，本件被告犯罪時間
    在96年4 月24日以前，且係於且係於該條例施行後之96年7
    月30日，經臺灣高雄地方法院檢察署發佈通緝，於96年8 月
    31日通緝到案而接受審判，有通緝書、解送人犯報告1 份在
    卷可佐（96年度偵緝字第3053號卷第4 ～5 頁），故合於減
    刑條件，爰依該條例第2 條第1 項第3 款、第7 條之規定，
    減其宣告刑，諭知易科罰金之折算標準，並定其應執行刑。
    盜用他人真印章所蓋之印文，並非偽造印章之印文，不在刑
    法第219 條所定必須沒收之列（最高法院48年台上字第
    113、1533號判例意旨參照），被告盜用甲○○印章所為附
    表所示之印文，既非偽造，爰不為沒收之諭知，附此敘明。
、不另為無罪之諭知：
（一）公訴意旨雖認被告持登載不實之扣繳憑單及財務報表填具
      營利事業所得結算申報書，向財政部台灣省南區國稅局申
      報92年度營利事業所得稅行使等情，尚另涉犯修正前商業
      會計法第71條第5 款利用不正當方法使財務報表發生不實
      結果罪嫌等語。
（二）按商業會計事務，謂依據一般公認會計原則從事商業會計
      事務之處理及據以編製財務報表；又財務報表係指資產負
      債表、損益表、現金流量表、業主權益變動表或累積盈虧
      變動表或盈虧撥補表，95年5 月24日修正前商業會計法第
      2 條、第28條定有明文。如非上開資料，且非依據一般公
      認會計原則從事商業會計事務之處理及據以編製且，自難
      認係商業會計法之財務報表。又董事會應將章程及歷屆股
      東會議事錄、財務報表備置於本公司，95年2 月3 日修正
      前後公司法第210 條亦有明文。而本件並未扣得鋁冠公司
      內之任何財務報表，另營利事業所得結算申報書所附之損
      益及稅額計算表，雖係鋁冠公司為申報營利事業所得稅所
      製作，然僅係供計算營利事業所得稅額所填載之表單，難
      認係會計人員依據一般公認會計原則從事「商業會計事務
      」之處理及據以編製財務報表。另該結算申報所附據之資
      產負債表，並無任何有關薪資支出項目，被告究係以何不
      正方法使該資產負債表發生虧損增加、盈餘減少等結果，
      亦無積極證據足資認定。
（三）再營利事業填報扣繳憑單、營利事業所得稅申報書，乃附
      隨其業務而製作，雖屬業務上所掌之文書，然非商業會計
      法所指之會計憑證，業如上述，縱被告予以不實登載，除
      另依刑法業務不實登載罪處罰外，尚難以商業負責人登載
      不實帳冊罪論擬，先予敘明。復按事業每年所給付各類所
      得，應於每年1 月底前，將受領人姓名、住址、國民身份
      證統一編號及全年給付金額，依規定格式，列單申報主管
      稽徵機關，所得稅法第89條第3 項定有明文，而鋁冠公司
      92 年 度之綜合所得稅BAN 給付清單係由該公司自行申報
      資料，經財稅資料中心轉檔產出，該單位於申報時，無須
      提示薪資印領清冊或其他相關資料，有財政部台灣省南區
      國稅局高雄縣分局97年1 月3 日南區國稅高縣二字第
      0960069468號函在卷可憑（本院卷第102 頁），是鋁冠公
      司雖申報給付丙○○、陳文達2 人92年度之全年給付金額
      ，然亦無庸出具任何薪資印領清冊或其他相關資料，自亦
      難認被告有何行使不實會計憑證之犯行。
（四）此外，公訴意旨並未提出證據證明被告如何使財務報表之
      項目發生何種不正確之結果，是公訴意旨此部分認定容有
      未合。惟公訴意旨認此部分與前開論罪科刑之行使業務上
      登載不實之文書罪間，有方法目的之牽連關係，屬裁判上
      一罪，爰不另為無罪之諭知，附此敘明。
肆、無罪部分：
一、公訴意旨略以：被告乙○○為鋁冠公司之實際負責人，負有
    據實製作薪資所得扣繳暨免扣繳憑單（下稱：扣繳憑單）及
    登載營利事業所得稅結算申報書之義務，為從事業務之人，
    明知陳文達及丙○○，於92年間，未在鋁冠公司任職支薪，
    依法不得申報陳文達及丙○○之薪資支出，竟基於以不正當
    方法逃漏稅捐之犯意，於93年間，利用不知情之會計師，製
    作記載陳文達及丙○○於92年間自鋁冠公司依序分別領取新
    台幣（下同）81萬5,000 元及45萬3,900 元薪資不實事項之
    扣繳憑單及鋁冠公司92年度營利事業所得稅結算申報書，再
    於93年5 月31日，持上開登載不實之扣繳憑單填具營利事業
    所得稅結算申報書，向財政部臺灣省南區國稅局申報92年度
    營利事業所得稅而為行使，以此虛列增加營業成本費用之不
    正當方法逃漏該年度鋁冠公司應納之營利事業所得稅，足生
    損害於陳文達、丙○○及稅捐稽徵機關對於稅捐管理之正確
    性，嗣經稅捐機關通知陳文達及丙○○補繳上開薪資所得之
    綜合所得稅款，始悉上情，因認被告涉犯稅捐稽徵法第47條
    、第41條之逃漏稅捐罪等語。
二、惟按稅捐稽徵法第41條關於納稅義務人以詐術或其他不正當
    方法逃漏稅捐罪係結果犯，須納稅義務人有發生逃漏稅捐之
    結果，始克成立（95年度台上字第486 、6756號、96年度台
    上字第5520號），本件鋁冠公司申報92年度營業淨利467 萬
    3,147 元、全年度所得額為358 萬3,719 元，經財政部臺灣
    省南區國稅局依同業利潤標準淨利核定其營業淨利為1,146
    萬2,469 元，核定之所得額為1,037 萬3,200 元，縱剔除虛
    報成本獲費用之金額126 萬8,900 元（即虛列陳文達薪資81
    萬5,000 元、陳是尊薪資45萬3,000 元部分）後，原申報所
    得額縱為485 萬2,619 元，亦未超過原核定之所得額1,037
    萬3,200 元，尚無短漏所得情事，有財政部臺灣省南區國稅
    局96年10月30日南區國稅審一字第0960032511號函在卷可憑
    （本院卷第26頁），則鋁冠公司既無短漏所得，而無逃漏稅
    捐之結果，被告為鋁冠公司之實際負責人，即無依法予以處
    罰可言。
三、公訴意旨雖以財政部台灣省南區國稅局高雄縣分局95年12月
    29日南區國稅高縣一字第0950074197號函（95年度他字第
    5658號卷第23頁），認被告所經營之鋁冠公司若虛報成本或
    費用81萬5,000 元，估計補徵營利事業所得稅額203,750 元
    等情認鋁冠公司因而逃漏營利事業所得稅等語。然鋁冠公司
    因無法提供該公司92年度相關帳簿、憑證予以備查，故其92
    年度營利事業所得稅係以「同業利潤標準淨利率」核定其營
    業淨利，有鋁冠公司同意書、財政部臺灣省南區國稅局92年
    度營利事業所得稅結算申報核定通知書等資料、財政部臺灣
    省南區國稅局96年10月30日南區國稅審一字第0960032511號
    函在卷可憑（警卷三第45～47頁、本院卷第23頁）；又營利
    事業所得稅結算申報案件，經稽徵機關依同業利潤標準核定
    所得額後，發現有虛列進貨成本情事，如與原核定所得額比
    較尚無短漏所得額，應不適用所得稅法第110 條之規定處罰
    ，有財政部66年7 月5 日臺財稅第34334 號函在卷可憑（本
    院卷第28頁），是認定鋁冠公司是否逃漏營利事業所得稅額
    ，自應注意有無逾越財政部臺灣省南區國稅局所核定之所得
    額，始為正確。而前開函示未及注意鋁冠公司係經核定以同
    業利潤標準計算營業淨利，因而核定之所得額為「1,037 萬
    3,200 元」，遽以上開虛報之薪資額核算補徵營利事業所得
    稅額203,750 元，顯有誤會。是公訴人遽引上開函示認被告
    虛報陳文達、丙○○在鋁冠公司支領薪資據以向稅捐機關申
    報而另犯稅捐稽徵法第47條、第41條之逃漏稅捐罪等情，即
    非可採。
四、又稅捐稽徵法第47條之規定，係將納稅義務人之公司責任，
    於其應處徒刑範圍，轉嫁於商業負責人，其犯罪主體為商業
    ，受罰之商業負責人乃屬「代罰」之性質，其本身並非犯罪
    之主體，此部分行為與商業負責人之其他犯罪行為之間，自
    無方法或結果之牽連關係（參照最高法院92年台上字第4025
    號判決），是公訴意旨此部分起訴範圍與前開有罪部分並無
    裁判上一罪之關係，自應為無罪之諭知。
據上論斷，應依刑事訴訟法第273 條之1 第1 項、第299 條第1
項前段、第301 條第1 項，修正前刑法第55條、刑法第216 條、
第210 條、第215 條、（修正前）第41條第1 項前段、（修正前
）第51條第5 款，罰金罰鍰提高標準條例第1 條前段、（修正前
）第2 條，中華民國96年罪犯減刑條例第2 條第1 項第3 款、第
7 條，判決如主文。
本案經檢察官丁○○到庭執行職務。
中　　華　　民　　國　　96　　年　　2　　月　　21　　日
                  刑事第十六庭  審判長法　官  李代昌
                                      法  官  文昌
                                      法  官  梁淑美
以上正本證明與原本無異。
如不服本判決應於收受本判決後10日內向本院提出上訴書狀，並
應敘述具體理由，如未敘述上訴理由者，應於上訴期間屆滿後20
日內補提理由書狀於本院（均須按他造當事人之人數附繕本）「
切勿逕送上級法院」。
中　　華　　民　　國　　96　　年　　2 　　月　　21　　日
   　　　　　　　　　　　　　　　　　 書記官  林麗文
附錄本判決論罪之法條：
中華民國刑法第216條
（行使偽造變造或登載不實之文書罪）
行使第210 條至第215 條之文書者，依偽造、變造文書或登載不
實事項或使登載不實事項之規定處斷。
中華民國刑法第210條
（偽造變造私文書罪）
偽造、變造私文書，足以生損害於公眾或他人者，處5 年以下有
期徒刑。
中華民國刑法第215條
（業務上文書登載不實罪）
從事業務之人，明知為不實之事項，而登載於其業務上作成之文
書，足以生損害於公眾或他人者，處3 年以下有期徒刑、拘役或
5 百元以下罰金。
附表
一、土地登記申請書：第一頁左方空白處、第二頁申請人之左方
    空白處（起訴意旨誤載為1 枚）；
二、土地建築改良物抵押權設定契約書：第一頁空白處、第二頁
    立契約書人左方空白處、義務人兼連帶保證人欄蓋章處（起
    訴意旨誤載為3 枚）。
